【裁判字號】    95,台上,3657
【裁判日期】    950706
【裁判案由】    搶奪
【裁判全文】
最高法院刑事判決            九十五年度台上字第三六五七號
    上  訴  人  甲○○
                        38之.
上列上訴人因搶奪案件，不服台灣高等法院台中分院中華民國九
十五年五月十一日第二審判決（九十五年度上訴字第五七八號，
起訴案號：台灣彰化地方法院檢察署九十四年度偵字第六八三四
號），提起上訴，本院判決如下：
    主  文
上訴駁回。
    理  由
按刑事訴訟法第三百七十七條規定，上訴於第三審法院，非以判
決違背法令為理由，不得為之。是提起第三審上訴，應以原判決
違背法令為理由，係屬法定要件。如果上訴理由狀並未依據卷內
訴訟資料，具體指摘原判決不適用何種法則或如何適用不當，或
所指摘原判決違法情事，顯與法律規定得為第三審上訴理由之違
法情形，不相適合時，均應認其上訴為違背法律上之程式，予以
駁回。本件上訴人甲○○上訴意旨略稱：(一)、原判決所認定之內
容與事實有不相符合之處，應查明還給上訴人清白。(二)、上訴人
於警詢時曾寫下犯案自白書，且於法院審理中態度良好，原審未
依刑法第五十九條規定減輕其刑，亦有未當。(三)、上訴人於犯罪
後已坦承犯行，且有悔誤之心，並感染病毒，生命所剩時日不多
，請從輕量刑，俾早日返鄉侍奉高齡母親云云。
惟查：原判決綜合全案卷證資料，本於事實審法院推理之作用，
認定上訴人有其事實欄所載之犯行，因而撤銷第一審不當之科刑
判決，改判仍依牽連犯從一重論處上訴人共同連續意圖為自己不
法之所有，而搶奪他人之動產（累犯）罪刑，已依卷證資料敘明
其所憑之證據及認定之理由。對上訴人諉稱其已記不清是否有犯
部分被訴之犯嫌云云，如何之係屬卸責之詞，不足採信，亦已詳
加說明。上訴意旨對原審之論斷，究有何違背經驗法則或論理法
則等違法情形，並未依據卷內資料具體表明。上訴意旨(一)仍徒執
陳詞，以原判決所認定之內容與事實有不相符合之處云云，據以
指摘原審有調查未盡之違背法令，係以自己之說詞，對原審採證
認事之適法職權行使，並已於判決內說明之事項，漫事指摘，復
為單純之事實上爭辯，況上訴是否以原判決違背法令為理由，屬
於形式審查之範圍，上訴意旨既僅籠統指稱原判決認定之內容與
事實有不相符合之處云云，並未依據卷內資料，具體指摘原判決
認定之事實，與卷證資料究有何不相符合之違法情形，本院亦無
從就得上訴於第三審之搶奪罪部分為形式上審查，而難謂已具備
得為第三審上訴理由之法定形式要件，依首開說明，自難認係適
法之第三審上訴理由。又刑法第五十九條之酌量減輕其刑，必須
犯罪另有特殊之原因與環境，在客觀上足以引起一般同情，認為
即予宣告法定最低度刑，猶嫌過重者，始有其適用。本件上訴人
於短短約半年期間，即連續為三十九次之搶奪犯行，且部分係於
白晝公然行搶，顯然目無法紀，對社會秩序之安寧及國人財產之
安全，危害至鉅，雖其於警詢中曾自白犯罪並書立自白書，但嗣
於審理中卻未完全坦承犯行，其犯罪情狀並無何情輕法重客觀上
足以引起一般同情之情形，自無適用刑法第五十九條規定之餘地
，原審未依該法條酌量減輕其刑，於法核無違誤。上訴意旨(二)，
任意指摘原判決未依刑法第五十九條規定減輕其刑，應有不當云
云，亦非適法之第三審上訴理由。上訴人關於搶奪部分之上訴違
背法律上之程式，應予駁回。原判決認上訴人牽連犯加重竊盜罪
部分，核屬刑事訴訟法第三百七十六條第二款所列不得上訴於第
三審法院之罪名，牽連之搶奪罪部分，上訴人之上訴既不合法，
無從為實體上審理，加重竊盜輕罪部分，自亦無從適用審判不可
分原則，併同為實體上審判，亦應從程序上予以駁回。再本院為
法律審，且本件上訴不合法而應從程序上予以駁回，上訴意旨(三)
請求從輕量刑，無從審酌。
據上論結，應依刑事訴訟法第三百九十五條前段，判決如主文。
中    華    民    國  九十五  年    七    月    六    日
                      最高法院刑事第十一庭
                          審判長法官  謝  俊  雄
                                法官  陳  世  雄
                                法官  魏  新  和
                                法官  吳  信  銘
                                法官  徐  文  亮
      本件正本證明與原本無異
                                      書  記  官
中    華    民    國  九十五  年    七    月   十二   日
                                                  Ａ


司法院資訊處製作；財團法人民間司法改革基金會備份。
